臺灣臺北地方法院刑事判決
111年度審訴字第2147號
公  訴  人  臺灣臺北地方檢察署檢察官
被      告  陳志宏


                   （另案於法務部矯正署法務部矯正署新店
                    戒治所戒治中）
上列被告因違反毒品危害防制條例案件，經檢察官提起公訴（11
1年度偵字第8341號、第10888號），因被告於本院準備程序中就
被訴事實為有罪之陳述，經告知簡式審判程序意旨，並聽取公訴
人及被告之意見後，改依簡式審判程序審理，判決如下：
    主  文
壹、主刑部分：
陳志宏犯轉讓第一級毒品罪，共貳罪，各處有期徒刑壹年。應執
行有期徒刑壹年伍月。
貳、沒收部分：
扣案如附表編號1所示之物（含無法析離之外包裝袋壹只）沒收
銷燬。
    事  實
一、陳志宏明知海洛因為毒品危害防制條例第2條第2項第1款所
    列管之第一級毒品，依法不得持有及轉讓，竟基於轉讓第一
    級海洛因之犯意，分別為下列行為：
　㈠於民國110年12月29日中午某時許，在臺北市○○區○○路00巷0
    號4樓，無償轉讓數量不詳之海洛因予陳柏宇施用。
　㈡於111年1月12日23時許，在臺北市○○區○○街00巷0號11樓之6
    ，無償轉讓數量不詳之海洛因予江政瑋施用。
　嗣於111年3月4日中午12時10分許，經警持搜索票及拘票，在
  臺北市○○區○○路00巷0號4樓查緝陳志宏到案，並扣得如附表所
  示之物，始查悉上情。
二、案經臺北市政府警察局文山第一分局報告臺灣臺北地方檢察
    署檢察官偵查起訴。
    理  由
壹、程序部分：
一、按案件由犯罪地或被告之住所、居所或所在地之法院管轄，
    刑事訴訟法第5條第1項定有明文。而所謂犯罪地，參照刑法
    第4條之規定，解釋上應包括行為地與結果地兩者（最高法
    院72年台上字第5894號判決先例意旨可資參照）。經查，被
    告陳志宏所犯如事實欄一㈡所示犯行部分，犯罪地在臺北市
    文山區，依刑事訴訟法第5條第1項規定，本院就此部分即有
    管轄權。又一人犯數罪者，為相牽連之案件，刑事訴訟法第
    7條第1款亦有明文。是就被告所犯如事實欄一㈠所示犯行部
    分，犯罪地雖不在本院轄區，惟因與事實欄一㈡部分，係屬
    一人犯數罪之相牽連案件，依刑事訴訟法第6條第1項牽連管
    轄之規定，本院就此部分自亦一併取得管轄權，合先敘明。
二、被告本案所犯均為死刑、無期徒刑或最輕本刑為3年以上有
    期徒刑以外之罪，且均非高等法院管轄第一審案件之罪，其
    於本院準備程序中，就被訴事實均為有罪之陳述，經告知簡
    式審判程序之旨，並聽取公訴人及被告之意見後，由本院依
    刑事訴訟法第273條之1第1項規定，裁定進行簡式審判程序
    ，且依同法第273條之2、第159條第2項規定，不適用傳聞法
    則有關限制證據能力之相關規定。
貳、實體部分：
一、上開事實，業據被告於警詢及偵查中、本院準備程序中及審
    理時均坦承不諱（見偵字第8341號卷第7至14頁、第72頁，
    本院卷第75頁、第80至81頁、第82頁），並有下列所示補強
    證據可資佐證：
  ㈠證人陳柏宇於警詢及偵查中之證述（見偵字第10888號卷第15
    至23頁，偵字第8341號卷第79至80頁）。
　㈡證人江政瑋於警詢及偵查中之證述（見偵字第10888號卷第25
    至32頁，偵字第8341號卷第107至108頁）。
　㈢扣押物品照片（見偵字第10888號卷第55至59頁）。
　㈣交通部民用航空局航空醫務中心111年4月7日航藥鑑字第0000
    000號毒品鑑定書（見偵字第10888號卷第115頁）。
二、依上開補強證據，足見被告任意性之自白有相當之證據相佐
    ，且與事實相符，堪可採認為真。本案事證明確，被告有上
    揭事實欄所示犯行，洵堪認定，應予依法論罪科刑。
三、論罪科刑之依據：
　㈠核被告所為，均係犯毒品危害防制條例第8條第1項之轉讓第
    一級毒品罪。被告2次轉讓第一級毒品海洛因前、後持有第
    一級毒品海洛因之低度行為，各為轉讓之高度行為所吸收，
    均不另論罪。
　㈡被告就事實欄一㈠㈡所示2罪，犯意各別，行為互殊，應予分論
    併罰。
　㈢被告於偵、審中均自白事實欄一㈠㈡所載2次轉讓第一級毒品犯
    行，是上開犯行均應依毒品危害防制條例第17條第2項規定
    減輕其刑。
　㈣爰以行為人之責任為基礎，審酌被告有多次毒品前科，此有
    臺灣高等法院被告前案紀錄表存卷可查，素行非佳。其明知
    海洛因為毒品危害防制條例所定之第一級毒品，猶無償轉讓
    予他人施用，助長毒品之流通、散布，戕害他人身心健康，
    對社會產生危害，應予非難；兼衡被告犯後坦承犯行，參以
    其自述高職畢業之智識程度、入所前擔任飯店清潔人員、月
    收入約新臺幣3萬8,000元、未婚、需扶養雙親之家庭生活經
    濟狀況（見本院卷第83頁），暨其犯罪之動機，目的及手段
    等一切情狀，爰分別量處如主文所示之刑，暨定其應執行之
    刑，以資懲儆。
四、沒收部分：　
  ㈠扣案如附表編號1所示之物，含有第一級毒品海洛因成分（詳
    見附表編號1），且為被告本案轉讓第一級毒品所剩餘而與
    本案相關等節，業據被告於本院審理時供承在卷（見本院卷
    第82頁），爰依毒品危害防制條例第18條第1項前段沒收銷
    燬。又盛裝上開毒品之包裝袋1只，以目前採行之鑑驗方式
    ，包裝袋內仍會殘留微量毒品，而無法將之完全析離，故應
    一併與所盛裝之第一級毒品併予宣告沒收銷燬之。另鑑驗耗
    損之第一級毒品部分，因已滅失，爰不併為宣告沒收銷燬，
    併此敘明。
　㈡扣案如附表編號2至5所示之物，經乙醇沖洗後檢出含有第一
    級毒品海洛因成分（詳見附表編號2至5），且為被告所有，
    固據被告於警詢及偵查中供承無誤（見偵字第8341號卷第8
    頁、第72頁）。惟被告於本院審理時供稱：除了海洛因1包
    是我轉讓後剩下的，其他都沒有供本案兩次轉讓所用者等語
    （見本院卷第82頁），卷內復無證據證明上開物品為供被告
    本案犯行所用之物，爰均不予宣告沒收。　　
　㈢扣案如附表編號6所示之物，經送驗後並未檢出有違禁物成分
    ；扣案如附表編號7、8所示之物均未經送驗，是無從認定為
    違禁物（詳見附表上開編號）。此外，上開物品亦非供被告
    本案轉讓第一級毒品犯行所用之物，並據被告於本院審理時
    供承無誤（見本院卷第82頁），爰均不予宣告沒收。
  ㈣至扣案之被告所有、如附表編號9至12所示之物，均無證據證
    明與本案有何關連，爰均不予宣告沒收，併予敘明。　
據上論斷，應依刑事訴訟法第273條之1第1項、第299條第1項前
段，毒品危害防制條例第8條第1項、第17條第2項、第18條第1 
項前段，刑法第11條、第51條第5款，判決如主文。
本案經檢察官林鋐鎰提起公訴，檢察官吳春麗到庭執行職務。
中　　華　　民　　國　　111 　年　　11　　月　　30　　日
　　　　　　　　　刑事第二十二庭  法　官　葉詩佳
上正本證明與原本無異。
如不服本判決應於收受送達後20日內向本院提出上訴書狀，並應
敘述具體理由；其未敘述上訴理由者，應於上訴期間屆滿後20日
內向本院補提理由書（均須按他造當事人之人數附繕本）「切勿
逕送上級法院」。因疫情而遲誤不變期間，得向法院聲請回復原
狀。
                                  書記官  巫佳蒨
中　　華　　民　　國　　111 　年　　11　　月　　30　　日
附表：
編 號 扣案物品 檢驗結果 鑑定報告及其出處 1 白色粉末1袋 檢出第一級毒品海洛因成分（驗前淨重0.9040公克，取樣0.0011公克，驗餘淨重0.9029公克） 交通部民用航空局航空醫務中心111年4月7日航藥鑑字第0000000號毒品鑑定書（見偵字第10888號卷第115至116頁） 2 殘渣袋1袋 經乙醇沖洗後，檢出第一級毒品海洛因成分  3 電子磅秤1個 經乙醇沖洗後，檢出第一級毒品海洛因成分  4 分裝勺1支 經乙醇沖洗後，檢出第一級毒品海洛因成分  5 注射針筒1支 經乙醇沖洗後，檢出第一級毒品海洛因成分  6 殘渣袋1袋 未檢出毒品危害防制條例所列管之第一、二、三、四級毒品  7 殘渣袋6袋 未經送驗，是無從認定為違禁物 ------------------- 8 夾鍊袋5個 未經送驗，是無從認定為違禁物 ------------------- 9 黑色OPPO行動電話1支（序號：000000000000000、000000000000000號） ------------------- ------------------- 10 玫瑰金IPHONE行動電話1支（門號：0000000000） ------------------- ------------------- 11 黑色三星平板1支（序號：Z000000000000號） ------------------- ------------------- 12 紅色三星行動電話1支（序號：000000000000000、000000000000000號） ------------------- ------------------- 
附錄本案論罪科刑之法條：　　　　　　　　　
毒品危害防制條例第8條
轉讓第一級毒品者，處1年以上7年以下有期徒刑，得併科新臺幣
1百萬元以下罰金。
轉讓第二級毒品者，處6月以上5年以下有期徒刑，得併科新臺幣
70萬元以下罰金。
轉讓第三級毒品者，處3年以下有期徒刑，得併科新臺幣30萬元
以下罰金。
轉讓第四級毒品者，處1年以下有期徒刑，得併科新臺幣10萬元
以下罰金。
前四項之未遂犯罰之。
轉讓毒品達一定數量者，加重其刑至二分之一，其標準由行政院
定之。